臺灣高雄地方法院刑事判決　　　　　　　　　　　　　九十年度易字第三二四二號
　　公　訴　人　臺灣高雄地方法院檢察署檢察官
　　被　　　告　甲○○
右列被告因家庭暴力防治法等案件，經檢察官提起公訴（九十年度偵字第一四九一八
號），本院判決如左：
    主  文
甲○○意圖為自己不法之所有，以恐嚇使人將本人之物交付，未遂，累犯，處有期徒
刑壹年。
    事  實
一、甲○○前犯竊盜、殺人未遂、恐嚇取財、麻醉藥品管理條例等案件，最後一次於
    民國（下同）八十六年間因公共危險罪，經本院判處有期徒刑四月確定，並於八
    十六年十一月二十五日易科罰金執行完畢。仍不知悔改，於九十年七月九日下午
    五時許，在高雄市○○區○○街三百五十巷四之三號門口，手持磚塊，做勢要打
    其二姊乙○○，並叫乙○○下跪，恐嚇要打死她，致乙○○心生畏懼。繼而於同
    日晚間八時三十分許，在高雄市○○區○○街三百五十巷四之三號前，大聲喊叫
    其大姊丙○○，並揚言要打死她，致丙○○心生畏懼。並基於為自己不法所有之
    意圖又在鼓山區○○街三百零八號前，手持磚塊，並用三字經（台語發音）辱罵
    其母親丁○○，並恐嚇丁○○給予新台幣（下同）二千元，否則要她小心點，不
    然要打死她們，丁○○未交付二千元惟仍心生畏懼，經報警處理而查獲上情。
二、案經丁○○、丙○○、乙○○訴由高雄市政府警察局鼓山分局報請臺灣高雄地方
    法院檢察署檢察官偵查起訴。
    理  由
一、訊據被告甲○○矢口否認有何前開恐嚇及恐嚇取財未遂犯行，辯稱：伊沒有拿磚
    頭，錢係向大姊丙○○借的，二千元是姊姊自己說要借伊；只是罵母親叫她下跪
    而已，並沒有拿磚頭揚言要打死母親丁○○云云。經查：被告甲○○於九十年七
    月九日下午五時許及晚間八時三十分許在高雄市○○區○○街三百五十巷四之三
    號門口及高雄市○○區○○街三百零八號前手持磚塊，向乙○○、丙○○恐嚇要
    打死她們，並向丁○○要二千元，否則要打死她等情業據丁○○、丙○○、乙○○於警訊中指訴綦詳，本院審理時丁○○並到庭陳稱：當天他（指甲○○）回來
  找他二姊，他要拿磚塊打乙○○，叫乙○○下跪，不讓乙○○上班，之後又叫我
    下來，也叫我下跪，又跟我要錢，有跟我們說要小心一點，不然要打死我們（參
    見本院九十年九月六日審理筆錄）。參照被告於九十年七月九日於警訊中已坦承
    在高雄市○○區○○路三百五十巷四之三號前大聲叫喊丙○○出門，並揚言要打
    死她（參見九十年七月九日高雄市政府鼓山分局訊問筆錄），被告事後翻異前供
    ，應係卸責之詞，實無足採。綜上所述，本案事證明確，被告犯行，洵堪認定。
二、核被告甲○○以加害生命恐嚇乙○○、丙○○部分，係犯刑法第三百零五條之恐
    嚇罪，另被告意圖為自己不法所有恐嚇丁○○交付二千元未遂部分，所為係犯刑
    法第三百四十六條第三項、第一項之恐嚇取財未遂罪，被告所為數恐嚇行為，時
    間緊接，所犯罪名相同，顯係出於概括之犯意為之，為連續犯，爰依刑法第五十
    六條之規定以一罪論，並加重其刑。又被告所犯恐嚇及恐嚇取財未遂二罪間有方
    法目的牽連犯關係，應從一重之第三百四十六條第三項、第一項之恐嚇取財未遂
    罪處斷。又被告甲○○前犯竊盜、殺人未遂、恐嚇取財、麻醉藥品管理條例等案
    件，最後一次於八十六年間因公共危險罪，經本院判處有期徒刑四月確定，並於
    八十六年十一月二十五日易科罰金執行完畢，有臺灣高等法院被告全國前案紀錄
    表附卷可稽，五年內再犯有期徒刑以上之本罪，為累犯，應加重其刑，又被告已
    著手恐嚇取財行為而不遂，為未遂犯，應依刑法第二十六條前段規定減輕其刑，
    並依先加後減方式為之。爰審酌被告為被害人之子或弟，竟不顧人倫之常實施恐
    嚇及恐嚇取財犯行，犯罪後猶飾詞狡辯，毫無悔意，其對被害人心理所生恐懼之
    程度非輕，惟並未取得財物等一切情狀，爰量處如主文所示之刑，以示懲儆。另
    公訴人起訴之犯罪事實中所指甲○○明知其母親、姊姊、已取得本院所核發之保
    護令在案，即張男不得對許女張女實施身體或精神上不法侵害行為、不得直接或
    間接對於許女、張女為騷擾行為，並至少遠離許女、張女住處高雄市○○區○○
    街三百五十巷四之三號及張女工作之場所美佳幼稚園一百公尺，竟不遵行保護令
    ，另涉犯家庭暴力防治法第五十條之罪，訊據被告甲○○堅詞否認曾收受保護令
    ，辯稱並不知道保護令內容。經本院調閱九十年家護字第三七八號全卷，甲○○
    部分並未送達，有該卷退回之郵務送達公文在卷可稽，另參照高雄市政府警察局
    鼓山分局保護令執行紀錄表執行情形欄亦載明相對人甲○○於九十年五月十七日
    涉嫌傷害案，經鹽埕分局移送司法機關偵辦中，另因連續違反家庭暴力防治法，
    經依現行犯逮捕，經本分局依法移送偵辦中，且因涉嫌毒品危害防制條例案件，
    現四處逃匿，且無法通訊聯絡，無法執行。被告甲○○辯稱並未收受本院九十年
    度家護字第三七八號保護令，並不知保護令內容一節堪信為真實。從而公訴人所
    指被告甲○○違反保護令罪部分不成立犯罪，惟公訴人認若此部份成立犯罪，與
    前揭恐嚇罪、恐嚇取財罪屬方法結果之牽連犯為裁判上一罪關係，此部份不另為
    無罪之諭知，附此敘明。至公訴人移送併辦部分九十年度偵字第一六九五一號被
    告甲○○於九十年二月十日上午八時許、九十年五月六日十二時許、九十年六月
    十九日十時許、九十年六月二十二日十一時二十分許，在高雄市○○區○○街三
    百五十巷四之三號前涉犯毀損、妨害名譽、家庭暴力防治法等案件。及移送併辦
    部分九十年偵字第九九０七號被告甲○○於九十年五月二十日上午九時許，在高
    雄市○○區○○街三百五十巷四之三號涉犯家庭暴力防治法案件。因本件違反保
    護令罪部分不成立犯罪，故移送併辦部分與本件有罪部分並不成立連續犯之裁判
    上一罪關係，應退回由公訴人另行依法處理。
據上論斷，應依刑事訴訟法第二百九十九條第一項前段，刑法第三百零五條、第三百
四十六條第一項、第三項、第五十六條、第二十六條前段、第五十五條、第四十七條
，罰金罰鍰提高標準條例第一條前段，判決如主文。
本案經檢察官林慧美到庭執行職務
中      華      民      國      九十一      年      六      月  二十一  日
                            臺灣高雄地方法院刑事第七庭
                                法  官    何  清  富
右正本證明與原本無異。
如不服本判決，應於判決送達後十日內，向本院提出上訴狀。
                                書記官    陳  恩  如
中      華      民      國      九十一      年      六      月  二十一  日
附錄本案論罪科刑法條：
中華民國刑法第三百零五條：
以加害生命、身體、自由、名譽、財產之事，恐嚇他人致生危害於安全者，處二年以
下有期徒刑、拘役或三百元以下罰金。
中華民國刑法第三百四十六條第一項：
意圖為自己或第三人不法之所有，以恐嚇使人將本人或第三人之物交付者，處六月以
上五年以下有期徒刑，得併科一千元以下罰金。
